臺灣苗栗地方法院民事簡易判決
111年度苗簡字第39號
原      告  國泰世紀產物保險股份有限公司

法定代理人  陳萬祥
訴訟代理人  王一如
被      告  黃惠琴

上列當事人間請求侵權行為損害賠償事件，本院於民國111年5月
3日言詞辯論終結，判決如下：
    主      文
原告之訴駁回。
訴訟費用由原告負擔。
    事實及理由
壹、程序方面
　　按訴狀送達後，原告不得將原訴變更或追加他訴，但擴張或
    減縮應受判決事項之聲明者，不在此限，民事訴訟法第255
    條第1項第3款定有明文。原告起訴時原請求被告給付新臺幣
    （下同）134,175元，及自民事起訴狀繕本送達翌日起至清
    償日止，按週年利率5%計算之利息(見本院卷第13頁)。嗣變
    更請求為被告應給付原告30,968元，及自民事起訴狀繕本送
    達翌日起至清償日止，按週年利率5%計算之利息（見本院卷
    第104頁）。核屬減縮應受判決事項之聲明，依上開規定，
    應予准許。
貳、實體方面
　一、原告主張：被告於109年8月2日12時10分許，駕駛車牌號
      碼0000-00號自用小客車（下稱B車），在苗栗縣獅潭鄉台
      3線與台72線路口處（下稱系爭路口），與訴外人即被保
      險人彭宇凡所駕駛、由原告所承保之車牌號碼000-0000號
      自用小客車（下稱A車）發生碰撞（下稱系爭事故），被
      告有駕駛不慎、轉彎時未注意其他車輛之過失，致該車損
      壞並支出修車費用共計134,175元（含工資10,100元、烤
      漆9,400元、零件114,675元）。原告已依保險契約賠付上
      開修車費用，依法取得代位權，爰依保險法第53條及民法
      第191條之2規定，代位彭宇凡向被告求償共30,968元（工
      資10,100元、烤漆9,400元、折舊後零件11,468元）等語
      。並聲明：被告應給付原告30,968元，及自民事起訴狀繕
      本送達翌日起至清償日止，按週年利率5%計算之利息。
　二、被告則以：系爭事故係因彭宇凡駕駛A車時，未依標線指
      示行駛於左轉專用車道，且未注意車前狀況，而自後方撞
      擊前方由被告所駕駛之B車，系爭事故之發生應為彭宇凡
      之過失所致，被告並無過失等語，資為抗辯。並聲明：原
      告之訴駁回。
　三、本院之判斷
　　㈠經查，彭宇凡駕駛A車，沿台3線由南往北方向，行駛於繪
      有左轉箭頭指向線之內側車道上(左彎專用之車道)，被告
      駕駛B車沿台3線，亦同向行駛於繪有直行及左轉箭頭指向
      線之外側車道上，前方行車管制號誌之直行箭頭及左轉箭
      頭綠燈並亮，A車通過停止線，占用左轉車道駛入系爭路
      口直行，恰與駛至系爭路口欲左轉之B車發生碰撞；A車之
      右前方碰撞B車之左後方等事實，有苗栗縣大湖分局函附A
      3類道路交通事故相關資料存卷可查（見本院卷第37-57頁
      ），復經本院當庭勘驗A車之行車紀錄器影像畫面無誤，
      製有勘驗筆錄在卷可參（見本院卷第139頁），且為兩造
      所不爭執，堪予認定。
　　㈡按因故意或過失，不法侵害他人之權利者，負損害賠償責
      任，民法第184條第1項前段定有明文。又按汽車行駛時，
      駕駛人應注意車前狀況，並隨時採取必要之安全措施；設
      有左右轉彎專用車道之交岔路口，直行車不得占用轉彎專
      用車道，道路交通安全規則第94條第3項、第98條第2項定
      有明文。
　　㈢查被告駕車，屬依標線、標誌、號誌指示駛入路口左轉之
      車輛。彭宇凡駕車行駛於左轉專用車道，依標線、標誌不
      得直行，僅能左轉，其欲直行，理應禮讓路權優先之被告
      。惟彭宇凡駛入路口逕直行，且未注意右後向已駛近、準
      備左轉之被告來車，違反上述交通規則。又因彭宇凡所占
      用之車道為左轉專用車道，且其亦未於停止線前停等或顯
      示方向燈，被告本於信賴原則，僅能預測彭宇凡同為左轉
      車輛，無從事前防範其違規直行之行為，故本院認定被告
      駕車並無過失。而交通部公路總局新竹區監理所函附鑑定
      意見書為：「一、彭宇凡駕駛自用小客車，占用左轉車道
      駛入號誌管制路口直行，又未充分注意車前狀況，為肇事
      原因。二、黃惠琴駕駛自用小客車，由外側直行及左轉車
      道駛入號誌管制路口左轉彎，被內側左轉車道直行駛入之
      車輛碰撞，無肇事因素」(見本院卷第127-129頁)，亦同
      本院之認定。原告主張被告駕車有過失，應負侵權行為損
      害賠償責任，為無理由。
　四、綜上所述，原告依保險法第53條及民法第191條之2規定，
      請求被告給付原告30,968元，及自民事起訴狀繕本送達翌
      日起至清償日止，按週年利率5%計算之利息，為無理由，
      應予駁回。
　五、本件事證已臻明確，兩造其餘攻擊防禦方法及所提證據，
      經本院斟酌後，核與判決結果不生影響，爰不予逐一論駁
      ，併此敘明。
　六、訴訟費用之負擔：民事訴訟法第78條。
中　　華　　民　　國　　111 　年　　5 　　月　　24　　日
                  苗栗簡易庭　法　官　張新楣
以上正本係照原本作成。 
如對本判決上訴，須於判決送達後20日內向本院提出上訴狀（須
附繕本）。如委任律師提起上訴者，應一併繳納上訴審裁判費。
中　　華　　民　　國　　111 　年　　5 　　月　　24　　日
                              書記官  劉立晨